# 无形资产减值准备计提递延所得税

提问人：那片天空 0502 时间：2016-04-05 14:34:52
企业根据资产评估报告，计提无形资产-商标的减值损失。相关差异为永久性还是暂时性？是否需要计提递延所得税？

回答人：chenyiwei
请参考《瑞华研究 2010 ～ 2014 汇编》之“问题2-3-1（就计提资产减值准备所导致的暂时性差异确认递延所得税资产时应考虑的因素）”。